臺灣新北地方法院刑事判決
111年度審易字第1919號
公  訴  人  臺灣新北地方檢察署檢察官
被      告  張達昇



上列被告因竊盜等案件，經檢察官提起公訴（111年度偵字第277
60、28884號），被告於本院準備程序中就被訴事實為有罪之陳
述，經本院裁定進行簡式審判程序，判決如下：
    主  文
張達昇犯攜帶兇器竊盜罪，處有期徒刑陸月，如易科罰金，以新
臺幣壹仟元折算壹日；未扣案之犯罪所得普通重型機車前輪卡鉗
壹個沒收，於全部或一部不能沒收或不宜執行沒收時，追徵其價
額。又犯攜帶兇器竊盜罪，處有期徒刑陸月，如易科罰金，以新
臺幣壹仟元折算壹日；未扣案之犯罪所得新臺幣壹仟伍佰元沒收
，於全部或一部不能沒收或不宜執行沒收時，追徵其價額。應執
行有期徒刑捌月，如易科罰金，以新臺幣壹仟元折算壹日。
    事  實
一、張達昇因擔憂騎乘機車行竊，偵查犯罪機關將可依車牌號碼
    循線追查，為避免遭查緝，竟意圖為自己不法之所有，基於
    竊盜、行使變造特種文書之犯意，分別為下列行為：
　㈠於民國111年2月16日0時22分許前某時，將其所有車牌號碼「
    CTZ-097」號普通重型機車之號牌，以黏貼黑色膠帶之方式
    ，將英文字母「C」變造為「O」，而將該號牌之車牌號碼變
    造為「OTZ-097」號後，於111年2月16日0時22分許，攜帶客
    觀上足對人之生命、身體、安全構成威脅，具有危險性而可
    供兇器使用之12號六角扳手1支，並騎乘懸掛上開變造車牌
    之機車前往新北市○○區○○路0段00○0號附近巷弄停放後，步
    行至新北市○○區○○路0段00○0號騎樓，趁無人之際，持上開
    扳手拆卸陳保元所管領使用、停放該處之車牌號碼000-000
    號普通重型機車前輪卡鉗，而竊盜該前輪卡鉗1個（價值約
    新臺幣【下同】5千元）得手，旋再騎乘懸掛上開變造車牌
    之機車離去，足以生損害於監理機關對於車輛號牌管理之正
    確性。嗣陳保元發覺遭竊報警處理，經警調閱監視器錄影畫
    面，始循線查悉上情。
  ㈡於111年2月18日4時許前某時，將其所有車牌號碼「CTZ-097
    」號普通重型機車之號牌，以黏貼黑色膠帶之方式，將英文
    字母「C」變造為「O」，而將該號牌之車牌號碼變造為「OT
    Z-097」號後，於111年2月18日4時許，攜帶客觀上足對人之
    生命、身體、安全構成威脅，具有危險性而可供兇器使用之
    12號六角扳手1支，並騎乘懸掛上開變造車牌之機車前往新
    北市三重區車路頭街37巷內停放後，步行至新北市○○區○○○
    街000巷00弄0號對面路旁，趁無人之際，持上開扳手拆卸王
    泯傑所有、停放該處之車牌號碼000-0000號普通重型機車前
    輪卡鉗，而竊盜該前輪卡鉗1個（價值約6千元）得手，旋再
    騎乘懸掛上開變造車牌之機車離去，足以生損害於監理機關
    對於車輛號牌管理之正確性，其後並於新北市三重區重新橋
    下跳蚤市場，將竊得之前輪卡鉗1個以1千5百元之價格變賣
    予某不知情之不詳人。嗣王泯傑發覺遭竊報警處理，經警調
    閱監視器錄影畫面，始循線查悉上情。
二、案經陳保元、王泯傑訴由新北市政府警察局三重分局報告臺
    灣新北地方檢察署檢察官偵查起訴。
    理  由
壹、程序方面：
    本件被告張達昇所犯係死刑、無期徒刑、最輕本刑為3年以
    上有期徒刑以外之罪，其於準備程序中就被訴事實為有罪之
    陳述，經法官告知簡式審判程序之旨，並聽取公訴人及被告
    之意見後，依刑事訴訟法第273條之1第1項規定，裁定本案
    改依簡式審判程序審理，且依刑事訴訟法第273條之2及第15
    9條第2項規定，不適用傳聞法則有關限制證據能力之相關規
    定，合先敘明。
貳、實體方面：　　
一、上揭犯罪事實，業經被告張達昇於警詢時、偵查中、本院準
    備程序及審理時均坦承不諱，核與證人即告訴人陳保元、王
    泯傑於警詢中之證述相符，並有被告於111年2月16日至同年
    月19日期間騎乘號牌車牌號碼分別為「CTZ-097」、「OTZ-0
    97」號機車之監視器錄影畫面截圖照片共8張、111年2月16
    日0時22分許新北市○○區○○路0段00○0號及附近道路監視器錄
    影畫面截圖照片共6張、新北市○○○○○○○○○道路○○○○○○○○○0○○
    ○○號碼000-000號普通重型機車及前輪卡鉗位置照片3張、11
    1年2月18日4時許新北市三重區後竹圍街175巷12弄及附近道
    路監視器錄影畫面截圖照片共7張、111年3月6日查獲照片3
    張、車牌號碼000-000號普通重型機車車輛詳細資料報表1紙
    、監視器錄影畫面檔案光碟附卷可稽（見111年度偵字第277
    60號偵查卷第19至27、41至43頁、111年度偵字第28884號偵
    查卷第17至22、33頁），足認被告前揭任意性自白與事實相
    符，洵堪採為認定事實之依據。本案事證明確，被告犯行均
    堪認定，應依法論科。
二、論罪科刑：
  ㈠按汽車牌照為公路監理機關所發給，固具有公文書性質，惟
    依道路交通安全規則第12條規定（相關規定已移列至第8條
    ），汽車牌照僅為行車之許可憑證，自屬於刑法第212條所
    列特許證之一種（最高法院63年台上字第1550號判例意旨參
    照）。次按刑法第321條第1項第3款之攜帶兇器竊盜罪，係
    以行為人攜帶兇器竊盜為其加重條件，此所謂兇器，其種類
    並無限制，凡客觀上足對人之生命、身體、安全構成威脅，
    具有危險性之兇器均屬之，且祇須行竊時攜帶此種具有危險
    性之兇器為已足，並不以攜帶之初有行兇之意圖為必要（最
    高法院79年度台上字第5253號判例意旨可資參照）。查，被
    告為犯罪事實一㈠、㈡犯行時所使用之12號六角扳手，乃金屬
    所製，質地堅硬，如以之攻擊人體，足以造成相當之傷害，
    是可認該等物品客觀上可對人之生命、身體、安全構成威脅
    ，具有危險性，屬刑法第321條第1項第3款所稱之兇器。是
    核被告就犯罪事實一㈠、㈡所為，均係犯刑法第216條、第212
    條之行使變造特種文書罪、同法第321條第1項第3款之攜帶
    兇器竊盜罪。
　㈡被告變造普通重型機車號牌後，懸掛於機車上騎乘上路而行
    使，其變造特種文書之低度行為，應分別為行使之高度行為
    所吸收，均不另論罪。
　㈢又被告為避免被查緝，事先變造機車號牌，再騎乘機車行竊
    ，係基於一個犯罪決意之一行為，其以一行觸犯上開2罪名
    ，為想像競合犯，應依刑法第55條規定，各從一重之攜帶兇
    器竊盜罪處斷。
　㈣被告所犯上開2個攜帶兇器竊盜罪間，犯意各別，行為互殊，
    應予分論併罰。　
　㈤爰審酌被告正值青壯，不思以正當途徑獲取所需，任意竊取
    他人財物，造成告訴人陳保元、王泯傑財物之損失，顯然欠
    缺尊重他人財產權之觀念，復為避免遭查緝而變造機車號牌
    ，足以生損害於監理機關對於車輛號牌管理之正確性，惟念
    其犯後尚能坦承犯行，態度尚可，兼衡其素行、犯罪之動機
    、目的、手段、各次竊得之財物價值，及其自陳高職畢業之
    智識程度、目前從事操作彈簧機臺工作、月薪約3萬5千元、
    須撫養父母親之生活狀況等一切情狀，分別量處如主文所示
    之刑，並均諭知如易科罰金之折算標準，及定其應執行之刑
    並諭知如易科罰金之折算標準，以資懲儆。
三、沒收：
  ㈠按供犯罪所用、犯罪預備之物或犯罪所生之物，屬於犯罪行
    為人者，得沒收之，刑法第38條第2項前段定有明文。又犯
    罪所得，屬於犯罪行為人者，沒收之；前二項之沒收，於全
    部或一部不能沒收或不宜執行沒收時，追徵其價額；第一項
    及第二項之犯罪所得，包括違法行為所得、其變得之物或財
    產上利益及其孳息；宣告前二條之沒收或追徵，有過苛之虞
    、欠缺刑法上之重要性、犯罪所得價值低微，或為維持受宣
    告人生活條件之必要者，得不宣告或酌減之，刑法第38條之
    1第1項前段、第3項、第4項、第38條之2第2項分別定有明文
    。
　㈡查，被告就犯罪事實一㈠竊得之普通重型機車前輪卡鉗1個，
    於警詢時固曾一度供述已以1千5百元之價格加以變賣，惟其
    於偵查中已清楚供述該前輪卡鉗並未變賣，且依卷內現存證
    據，尚無積極證據可資證明該前輪卡鉗確已經被告以1千5百
    元之價格予以變賣，自應以被告於偵查中之供述為準，是該
    前輪卡鉗1個屬犯罪所得，未據扣案，亦未實際合法發還告
    訴人陳保元，爰依刑法第38條之1第1項前段、第3項之規定
    ，於被告所犯該次犯行項下宣告沒收，於全部或一部不能沒
    收或不宜執行沒收時，追徵其價額。另被告就犯罪事實一㈡
    竊得之普通重型機車前輪卡鉗1個，已在新北市三重區重新
    橋下跳蚤市場，以1千5百元之價格變賣予某不知情之不詳人
    一節，業經被告於警詢時及偵查中供述明確，就此部分竊得
    財物變價換取之1千5百元亦屬犯罪所得，且未實際合法發還
    告訴人王泯傑，爰依刑法第38條之1第1項前段、第3項、第4
    項規定，於被告所犯該次犯行項下宣告沒收，於全部或一部
    不能沒收或不宜執行沒收時，追徵其價額。
　㈢又被告就犯罪事實一㈠、㈡行竊時所使用之12號六角扳手1支，
    雖係供犯罪所用之物，然未扣案，且價值低微，欠缺刑法上
    之重要性，為免執行上困難，爰依刑法第38條之2第2項規定
    ，不予宣告沒收或追徵。
　㈣至被告變造之車牌號碼「OTZ-097」號牌，乃係被告將監理機
    關所核發之「CTZ-097」號牌，以黏貼黑色膠帶之方式，將
    英文字母「C」變造為「O」之方式變造，已如前述，其後被
    告已將黑色膠帶撕除，而回復為「CTZ-097」原號牌，此有1
    11年3月6日查獲被告時之機車照片在卷可參，是上開經變造
    之號牌既已回復原號牌而不復存在，且該供變造使用之原號
    牌乃監理機關所核發之真號牌，故不予宣告沒收或追徵，附
    此敘明。
據上論斷，應依刑事訴訟法第273條之1第1項、第299條第1項前
段，刑法第216條、第212條、第321條第1項第3款、第55條、第4
1條第1項前段、第8項、第51條第5款、第38條之1第1項前段、第
3項、第4項，刑法施行法第1條之1第1項，判決如主文。
本案經檢察官黃佳彥提起公訴，經檢察官高智美到庭執行職務。
中　　華　　民　　國　　111 　年　　12　　月　　21　　日
                  刑事第二十五庭  法  官      曾淑娟
上列正本證明與原本無異。
如不服本判決，應於判決送達後20日內敘明上訴理由，向本院提
出上訴狀（應附繕本），上訴於臺灣高等法院。其未敘述上訴理
由者，應於上訴期間屆滿後20日內向本院補提理由書「切勿逕送
上級法院」。
                                  書記官       王若安
中　　華　　民　　國　　111 　年　　12　　月　　22　　日
附錄本案論罪科刑法條全文：
中華民國刑法第216條
行使第210條至第215條之文書者，依偽造、變造文書或登載不實
事項或使登載不實事項之規定處斷。

中華民國刑法第212條
偽造、變造護照、旅券、免許證、特許證及關於品行、能力、服
務或其他相類之證書、介紹書，足以生損害於公眾或他人者，處
1年以下有期徒刑、拘役或9千元以下罰金。

中華民國刑法第321條
犯前條第1項、第2項之罪而有下列情形之一者，處6月以上5年以
下有期徒刑，得併科50萬元以下罰金：
一、侵入住宅或有人居住之建築物、船艦或隱匿其內而犯之。
二、毀越門窗、牆垣或其他安全設備而犯之。
三、攜帶兇器而犯之。
四、結夥三人以上而犯之。
五、乘火災、水災或其他災害之際而犯之。
六、在車站、港埠、航空站或其他供水、陸、空公眾運輸之舟、
    車、航空機內而犯之。
前項之未遂犯罰之。